【裁判字號】    89,訴,1529
【裁判日期】    891214
【裁判案由】    違反藥事法
【裁判全文】
臺灣桃園地方法院刑事判決                        八十九年度訴字第一五二九號
    公  訴  人  臺灣桃園地方法院檢察署檢察官
    被      告  甲○○
右列被告因違反藥事法案件，經檢察官提起公訴（八十九年度偵字第一二二０三號）
，本院判決如左：
    主  文
甲○○共同輸入禁藥，處有期徒刑伍月，緩刑年。
    事  實
一、甲○○與住在臺灣地區之不詳姓名成年泰國友人（女性）共同基於犯意之聯絡，
    由該不詳姓名友人出資新臺幣一萬五千元交予甲○○，再推由甲○○搭機前往泰
    國購買如附表一、二所示之禁藥予以輸入，甲○○乃於民國八十八年九月十九日
    ，在泰國曼谷市購得如附表一所示分別含有Phentermine、Fenfluramine成分（
    按Phentermine、Fenfluramine等成分均為安非他命類藥品，業經行政院衛生署
    於六十九年十二月八日以衛署藥字第三０一一二四號公告為禁止使用之藥品，屬
    藥事法第二十二條第一款之禁藥）及如附表二所示未經申請核准輸入並發給藥品
    許可證之分別含有Bisacody1、Pyridoxine、Diazepam等成分（按該等成分之藥
    品，需經申請中央衛生主管機關查驗登記，經核准發給藥品許可證後，始得由藥
    品許可證所有人及其授權者輸入，如未經申請核准並發給藥品許可證而擅自輸入
    ，即屬於藥事法第二十二條第二款前段之禁藥）之禁藥後，甲○○即於八十八年
    （起訴書誤載為八十九年）九月二十一日，將上開禁藥以塑膠袋包裹後，放置於
    托運行李袋內，自泰國曼谷搭乘中華航空公司ＣＩ六九六號班機回國而擅自輸入
    如附表一、二所示之禁藥，嗣於是日晚間九時二十分許，在中正機場入境時，在
    該機場入境旅客行李檢查室第十四號免報稅，為財政部臺北關稅局稽查組執勤
    關員檢查行李袋時查獲及扣得上開未經申報之禁藥。
二、案經財政部臺北關稅局移送臺灣桃園地方法院檢察署檢察官偵查起訴。
    理  由
一、右揭事實，業據被告甲○○於本院審理時坦承不諱，且有被告之中華民國入境旅
    客申報單影本一紙、臺北關稅局扣押貨物、運輸工具收據及搜索筆錄影本一紙在
    卷可稽，並有前開藥品扣案可資佐證。而被告所擅自輸入如附表一、二所示之藥
    品，經送請行政院衛生署藥物食品檢驗局檢驗結果，分別檢出有如附表所示之成
    分，有該局八十八年十一月十九日藥檢壹字第八八一六九０六號檢驗成績書影本
    一份附卷可憑；其中如附表一所示分別含有Phentermine、Fenfluramine等成分
    之藥品，業經行政院衛生署於六十九年十二月八日以衛署藥字第三０一一二四號
    公告為禁止使用之藥品，屬藥事法第二十二條第一款所稱之禁藥；至如附表二所
    示等成分之藥品，需經申請中央衛生主管機關查驗登記，經核准發給藥品許可證
    後，始得由藥品許可證所有人及其授權者輸入，如未經申請核准並發給藥品許可
    證而擅自輸入，即屬於藥事法第二十二條第二款前段之禁藥，有卷附之行政院衛
    生署八十八年十一月二十六日衛署藥字第八八０七二八八二號函影本一紙可佐，
    被告供承輸入上開藥品未經向主管機關申請核准（見本院八十九年十一月三十日
    審判筆錄），顯見其未經申請核准並發給藥品許可證而擅自輸入，其所輸入之如
    附表二所示之藥品即係屬藥事法第二十二條第二款前段之禁藥。被告未經向主管
    機關申請核准且於入境通關時又未申報即逕行擅自輸入，足認上開藥品係禁藥為
    被告可得而知，被告有犯本罪之不確定故意至明。綜上，被告輸入禁藥之事證明
    確，犯行洵堪認定。
二、核被告所為，係犯藥事法第八十二條第一項之輸入禁藥罪。被告與前開不詳姓名
    之成年泰國友人間，有犯意聯絡及行為分擔，為共同正犯。爰審酌被告之素行、
    犯罪之動機、手段，所生之危害及犯罪後之態度等一切情狀，量處如主文所示之
    刑。末查被告前未曾受有期徒刑以上刑之宣告，有卷附之臺灣高等法院被告全國
    前案紀錄表可按，其偶因一時失慮，致罹刑典，經此刑之宣告後，應知所警惕，
    而無再犯之虞，本院認前開對其所宣告之刑，以暫不執行為適當，爰併宣告緩刑
    三年，以啟自新。如附表一、二所示之禁藥，業經財政部臺北關稅局為沒入之處
    分，此有財政部臺北關稅局八九乙字第二一五一號處分書一紙在卷可參，爰不另
    為沒收之諭知，附此敘明。
據上論斷，應依刑事訴訟法第二百九十九條第一項前段，藥事法第八十二條第一項，
刑法第十一條前段、第二十八條、第七十四條第一款，判決如主文。
本案經檢察官何祖舜到庭執行職務。
中      華      民      國    八十九    年     十二     月     十四     日
                                臺灣桃園地方法院刑事第三庭
                                      法  官  曾  家  貽
右正本證明與原本無異。
如不服本判決，應於判決送達後十日內向本院提出上訴狀( 應附繕本 )，上訴於
臺灣高等法院。
                                      書記官  陳      珊
中      華      民      國    八十九    年     十二     月     十八     日
附錄本案論罪科刑法條全文：
藥事法第八十二條第一項：
製造或輸入偽藥或禁藥者，處七年以下有期徒刑，得併科新臺幣十五萬元以下罰金。
附表一：
┌──┬─────────┬───┬─────────┬─────────┐
│編號│  外  觀          │數量  │所含禁藥成分      │  備註            │
├──┼─────────┼───┼─────────┼─────────┤
│一  │紅色蓋灰色底膠囊，│1470g │Phentermine       │ 安非他命類藥品   │
│    │蓋底上皆有DUROMINE│      │                  │                  │
│    │字樣              │      │                  │                  │
├──┼─────────┼───┼─────────┼─────────┤
│二  │紫色圓形錠，一面有│230g  │Fenfluramine      │ 安非他命類藥品   │
│    │中分凹線          │      │                  │                  │
└──┴─────────┴───┴─────────┴─────────┘
附表二：
┌──┬─────────┬───┬───────────────────┐
│編號│  外  觀          │數量  │    所含禁藥成分                      │
├──┼─────────┼───┼───────────────────┤
│一  │橘色圓形膜衣錠    │610g  │  Bisacody1                           │
├──┼─────────┼───┼───────────────────┤
│二  │橘色長方形錠，一面│120g  │  Pyridoxine                          │
│    │有CB字樣          │      │                                      │
├──┼─────────┼───┼───────────────────┤
│三  │深粉紅色圓形糖衣錠│425g  │  Diazepam                            │
├──┼─────────┼───┼───────────────────┤
│四  │綠色圓形糖衣錠    │250g  │  同編號三                            │
└──┴─────────┴───┴───────────────────┘


司法院資訊處製作；財團法人民間司法改革基金會備份。
